臺灣高雄地方法院刑事判決　　　　　99年度審交易字第1098號
公　訴　人　臺灣高雄地方法院檢察署檢察官
被　　　告　盧進寶
上列被告因公共危險案件，經檢察官提起公訴（99年度偵字第32
072 號），嗣被告就被訴事實為有罪陳述，經本院告知簡式審判
程序意旨並聽取公訴人及被告之意見後，裁定依簡式審判程序審
理，判決如下：
    主  文
盧進寶犯不能安全駕駛動力交通工具罪，累犯，處有期徒刑捌月
。
    事實及理由
一、按本件被告盧進寶所犯係死刑、無期徒刑、最輕本刑為3 年
    以上有期徒刑以外之罪，其於審理時就前揭被訴事實為有罪
    之陳述，經法官告知簡式審判程序之旨，並聽取其與公訴人
    之意見後，本院認無不得或不宜改依簡式審判程序進行之處
    ，爰依刑事訴訟法第273 條之1 第1 項、第284 條之1 ，裁
    定本件進行簡式審判程序，合先敘明。
二、本件犯罪事實及證據，除補充如下外，餘均引用檢察官起訴
    書（如附件）之記載：
  (一)犯罪事實部分補充：盧進寶前於民國91年、95年、97年間因
    酒醉駕駛案件，先後經本院91年鳳交簡字第901 號、95年交
    簡字第1037號、96年交易字第69號、98年審交簡字第1453號
    判處罰金2 萬元、有期徒刑5 月、5 月、5 月確定，其中本
    院98年審交簡字第1453號判處之有期徒刑5 月，甫於99年2
    月23日執行完畢（構成累犯）。
  (二)證據部分補充：被告於本院準備程序之自白。
三、核被告盧進寶所為，係犯刑法第185 條之3 之不能安全駕駛
    動力交通工具罪。被告有上開酒醉駕駛案件刑之宣告及執行
    完畢情形，有臺灣高等法院被告前案紀錄表1 份在卷可參，
    其受有期徒刑執行完畢後，5 年以內故意再犯本件有期徒刑
    以上之罪，為累犯，應依刑法第47條第1 項規定加重其刑。
    爰審酌被告前已有多次酒駕前科，且均經執行完畢，仍不知
    警惕，於飲酒後呼氣酒精濃度達每公升1.27毫克，顯已無法
    安全駕駛之情形下，仍貿然騎車上路，顯然無視於自身安全
    ，並對其他參與道路交通之不特定人之生命、身體及財產之
    安全亦有危害之虞，實屬不該，惟念其犯後能坦承犯行，態
    度尚稱良好等一切情狀，暨參酌公訴檢察官之具體求刑，量
    處如主文所示之刑，以資儆懲。
據上論斷，應依刑事訴訟法第273 條之1 第1 項、第284 條之1
、第299 條第1 項前段、第310 條之2 、第454 條第2 項，刑法
第185 條之3 、第47條第1 項，刑法施行法第1 條之1 第1 項、
第2項，判決如主文。
本案經檢察官李怡增到庭執行職務。
中    華    民    國    100   年    1     月    21    日
                    刑事第十庭  法  官
如不服本判決應於收受本判決後10日內向本院提出上訴書狀，並
應敘述具體理由，如未敘述上訴理由者，應於上訴期間屆滿後20
日內補提理由書狀於本院（均須按他造當事人之人數附繕本）「
切勿逕送上級法院」。
附錄本件論罪科刑之法條：
中華民國刑法第185條之3
（重大違背義務致交通危險罪）
服用毒品、麻醉藥品、酒類或其他相類之物，不能安全駕駛動力
交通工具而駕駛者，處1 年以下有期徒刑、拘役或科或併科15萬
元以下罰金。
附件
臺灣高雄地方法院檢察署檢察官起訴書
                                     99年度偵字第32072號
    被      告  盧進寶  男  37歲（民國○○年○月○○日生）
                        住高雄縣岡山鎮○○里○○街54號
                        國民身分證統一編號：Ｚ000000000號
上列被告因公共危險案件，已經偵查終結，認應提起公訴，茲將
 犯罪事實及證據並所犯法條分敘如下：
         犯罪事實
一、盧進寶前因酒後駕車之公共危險罪，經臺灣高雄地方法院以
    98年度審交簡字第1453號判決判處有期徒刑5月，入監服刑
    後甫於民國99年2月24日執行完畢出獄。詎仍不知悔改，深
    知酒後駕駛動力交通工具上路之危險性，竟於99年9月25晚
    間10時許，在高雄縣岡山鎮河堤公園附近某處飲用高粱酒後
    ，其注意力及控制力因受酒精影響已達不能安全駕駛動力交
    通工具之情形下，仍騎乘車號7HS-591號普通重型機車上路
    ，前往前開公園如廁。嗣於同日晚間11時37分許為警查獲，
    經警對其施以呼氣酒精濃度檢測，結果其呼氣所含之酒精濃
    度達每公升1.27mg/l，而查悉上情。
二、案經高雄縣政府警察局岡山分局報告偵辦。
         證據並所犯法條
一、上揭犯罪事實，業據被告盧進寶於警詢及偵訊時自白不諱，
    並有高雄縣政府警察局舉發違反道路交通管理事件通知單、
    酒精濃度檢測單（測定值1.27mg/l）、刑法第185之3案件測
    試觀察紀錄表各1 份在卷可佐，足認被告自白與事實相符，
    堪予採信。按刑法第185 條之3 所稱服用酒類或其他相類之
    物，不能安全駕駛動力交通工具之公共危險罪，係屬抽像危
    險犯之規定，此種抽像危險係伴隨飲酒過量之行為而當然成
    立。換言之，只需客觀上有此種行為出現，危險即視為存在
    ，至於有無肇事之具體結果，均不影響公共危險罪責之成立
    ，若其果真駕車肇禍，其刑責之明顯則更不待言。又據醫學
    研究指出，飲用酒類後吐氣酒精濃度若達每公升0.55毫克時
    ，駕駛人將產生平衡感與判斷力障礙增高之行為狀態，其肇
    事比率為一般人之10倍；若達每公升0.85毫克時，駕駛人則
    會有噁心、步履蹣跚之行為表現，其肇事率比未飲酒時高50
    倍，此有體內酒精濃度與肇事率之關係對照表一份附卷可稽
    。查被告於上揭時、地為警查獲後所測得之呼氣酒精濃度高
    達每公升1.27毫克（參前開酒精濃度檢測單），則揆諸前開
    說明與醫學實驗之經驗法則，被告已達不能安全駕駛動力交
    通工具之程度至為灼然，其犯嫌實堪認定。
二、核被告所為，係犯刑法第185條之3之罪嫌。被告於有期徒刑
    執行完畢後5年以內故意再犯有期徒刑以上之本罪，為累犯
    ，請依刑法第47條第1項規定加重其刑。請審酌被告前已多
    次因酒後駕車之犯行經追訴處罰，猶未深切反省，再犯本件
    之罪，顯見非但無視司法之追訴處罰，更漠視其他人之生命
    、身體、財產之安全，惡性非輕，故請求量處被告有期徙刑
    8月，以資懲儆。
三、依刑事訴訟法第251條第1項提起公訴。
    此  致
臺灣高雄地方法院
中    華    民    國    99    年    10    月    25    日
                              檢  察  官  李賜隆